臺灣高等法院臺南分院刑事裁定　　　　　　96年度抗字第92號
抗　告　人
即　被　告　甲○○原名蔡惠珍
上列抗告人因竊盜案件，不服臺灣臺南地方法院中華民國九十六
年三月十九日裁定（九十五年度易字第一六二四號），提起抗告
，本院裁定如下：
    主  文
抗告駁回。
    理  由
一、抗告意旨略以：依抗告人住處「國家新境大樓管理委員會」
    所聘用負責管理該公寓大廈事務之理和公寓大廈管理維護股
    份有限公司製作登記之「掛號信件收發簿」記載，臺灣臺南
    地方法院九十五年度易字第一六二四號刑事判決，係於民國
    九十六年三月六日由管理員收信，並非如原裁定理由中所稱
    判決書已於九十六年三月三日付與該管理委員會之管理員，
    故抗告人之上訴期間，應從收受判決書之翌日即九十六年三
    月七日起算至九十六年三月十六日止，是被告於九十六年三
    月十六日具狀提起上訴，並未逾上訴期間，故抗告人之上訴
    ，並無不合法律上程式之處，為此提起抗告，請求撤銷原裁
    定云云。
二、按提起上訴，應於送達判決後十日內為之，刑事訴訟法第三
    百四十九條規定甚明。又送達於住、居所、事務所或營業所
    ，不獲會晤應受送達人者，得將文書付與有辨別事理能力之
    同居人或受僱人，民事訴訟法第一百三十七條第一項定有明
    文，且此項規定為刑事訴訟法第六十二條所準用。又受公寓
    大廈管理委員會僱用之管理員，其所服勞務包括為公寓大廈
    住戶接收文件者，性質上應屬全體住戶之受僱人。故郵政機
    關之郵差送達文書於住、居所、事務所或營業所，不獲會晤
    應受送達人，而將文書付與上開公寓大廈管理員者，為合法
    送達，亦經最高法院九十三年度臺上字第二二五一號判決意
    旨闡釋明確。
三、經查，臺灣臺南地方法院九十五年度易字第一六二四號刑事
    判決經送交郵政機關以掛號郵寄方式，於九十六年三月三日
    送達於抗告人所居住之「臺南市○區○○路一段一五一號十
    八樓之一」，雖未獲會晤抗告人，惟該處設有「國家新境大
    樓」管理委員會，郵政機關之郵差乃將該判決書交付該管理
    委員會所僱用之管理員，並經簽收，有原法院之送達證書在
    卷可稽，依前開說明，已生合法送達之效力，該管理員何時
    將判決書轉交予抗告人，對已生之合法送達效力不受影響。
    至抗告人雖以「其住處國家新境大樓管理委員會所聘用負責
    管理該公寓大廈事務之理和公寓大廈管理維護股份有限公司
    製作登記之『掛號信件收發簿』記載，臺灣臺南地方法院九
    十五年度易字第一六二四號刑事判決，係於民國九十六年三
    月六日由管理員收信」云云，惟觀諸該「掛號信件收發簿」
    於三月六日載有抗告人姓名之欄位，僅登載有信件編號「38
    5820、385819」，尚不足以據此認該信件即為原法院九十五
    年度易字第一六二四號刑事判決，是本件判決之送達日期自
    應以送達證書所記載為證。綜上所述，抗告人如對該判決不
    服欲提起上訴，其十日之合法提出上訴期間即自其收受判決
    書之翌日即九十六年三月四日起算至九十六年三月十三日止
    ，又抗告人送達處所與管轄地方法院即原法院之間並無在途
    期間之扣除問題，惟抗告人遲至九十六年三月十六日始具狀
    向原法院提起上訴，此有聲明上訴狀上所蓋原法院收狀戳章
    在卷可稽，顯已逾越法定十日上訴不變期間，其上訴不合法
    律上程式，且無從補正。原法院據以駁回其上訴，於法即無
    不合，抗告意旨指摘原裁定不當，為無理由，應予駁回。
四、據上論斷，應依刑事訴訟法第四百十二條，裁定如主文。
中　　華　　民　　國　　96　　年　　4 　　月　　24　　日
                  刑事第六庭    審判長法　官  蔡崇義
                                      法　官  曾文欣
                                      法　官  杭起鶴
以上正本證明與原本無異。
不得再抗告。
　　　　　　　　　　　　　　　　　　　書記官  魏安里
中　　華　　民　　國　　96　　年　　4 　　月　　24　　日
